【裁判字號】    99,再微,2
【裁判日期】    991029
【裁判案由】    返還不當得利等
【裁判全文】
臺灣花蓮地方法院民事裁定
再審原告    甲○○
再審被告    國泰人壽保險股份有限公司
法定代理人  乙○○
上列當事人間請求返還不當得利事件，再審原告對於本院民國99
年8月6日98年度小上字第11號確定判決提起再審之訴，本院裁定
如下：
    主  文
再審之訴駁回。
再審訴訟費用由再審原告負擔。
    理  由
一、再審原告主張略以：訴外人周吳龍投入新台幣（下同） 100
    萬元，購買國泰人壽創世紀變額萬能壽險乙型保單號碼0000
    000000（下稱系爭保險契約）。97年9 月19日訴外人周吳龍
    ，向國泰人壽解除保險契約，此解約審核過程中，公司及客
    戶均無異議。97年9 月26日國泰人壽台北總公司，將解約金
    753,645 元，直接匯入訴外人周吳龍的金融行庫帳戶中。可
    由此行庫帳戶中查證，以資證明，再審被告聲稱已註銷要保
    契約書，並退還所繳保險費100 萬元，其所言不實。又系爭
    保險契約是周轉交給再審原告，其要保契約書上之要、被
    保險人名字已簽好，再審原告未當場看著周吳龍簽名，事後
    ，再審原告用電話向當事人求證，訴外人周吳龍於電話中說
    是他簽的才送件。是此系爭保險契約與國泰人壽花蓮展分公
    司，有金錢利益糾紛，且再審被告所提之文件證明，其真實
    可信度，不能作為憑證。爰提起再審之訴，並聲明：原確定
    判決廢棄。
二、按再審之訴，應以訴狀表明再審理由及關於再審理由並遵守
    不變期間之證據；此觀諸民事訴訟法第501條第1 項第4款之
    規定即明。又對本院確定判決提起再審之訴，應以有民事訴
    訟法第四百九十六條第一項各款之原因為限，此項原因亦即
    再審理由，必須於訴狀中表明之（見同法第五百零一條第一
    項第四款），否則其訴即屬不合法，毋庸命其補正，逕以裁
    定駁回之。本件再審原告於民國九十九年八月十九日，向本
    院提出之再審訴狀，僅云原確定判決之法官認知見解已偏離
    事實真相為由，並未表明任何法定再審原因，依上開說明，
    顯難認其再審之訴為合法；最高法院70年度台再字第35號判
    例意旨亦可資參照。查再審原告並未於訴狀內表明原確定判
    決有民事訴訟法第496 條第1項各款及第497條之再審事由，
    僅指摘原確定判決取捨證據、認定事實不當，難謂已合法表
    明再審理由。揆諸上開說明，再審原告之訴顯不合法，應予
    駁回。
三、據上論結，本件再審之訴不合法，依民事訴訟法第436 條之
    32第4項、第502條第1項、第95條、第78條，裁定如主文。
中    華    民    國    99    年    10    月    29    日
                          臺灣花蓮地方法院民事庭
                              審判長法官  劉雪惠
                              法      官  沈培錚
                              法      官  陳鈺林
以上正本證明係照原本作成。
本裁定不得抗告。
中    華    民    國    99    年    10    月    29    日
                              法院書記官  許志豪

司法院資訊處製作；財團法人民間司法改革基金會備份。
